【裁判字號】    98,簡上,1179
【裁判日期】    990202
【裁判案由】    傷害
【裁判全文】
臺灣高雄地方法院刑事判決            98年度簡上字第1179號
上  訴  人  臺灣高雄地方法院檢察署檢察官
被      告  丙○○
            乙○○
上列上訴人因被告等傷害案件，不服本院高雄簡易庭民國98年10
月9 日98年度審簡字第5385號所為之第一審刑事簡易判決（起訴
案號：98年度偵字第13158 號），提起上訴，本院管轄之第二審
合議庭判決如下：
    主  文
上訴駁回。
    事  實
一、丙○○與乙○○為兄弟，與蘇瑩瑩係男女朋友關係。於民國
    97 年6月17日晚間，蘇瑩瑩及友人王怡潔，與辛○○、己○○、甲○○、丁○○、庚○○，在高雄縣梓官鄉○○路64巷
    76 號 辛○○住處飲酒後，欲返回高雄縣路竹鄉住處，辛○○等五人要求隨蘇瑩瑩、王怡潔二人返家，並一同至王怡潔
    住處繼續飲酒，於翌日即97年6 月18日凌晨1 時許，辛○○
    等五人隨同蘇瑩瑩、王怡潔至高雄縣路竹鄉○○路194 之3
    號附近，蘇瑩瑩不願辛○○等五人繼續跟隨，聯絡丙○○前
    來會合，丙○○見辛○○等五人與蘇瑩瑩糾纏不清而心生不
    滿，遂夥同乙○○與姓名、年籍不詳之成年男子數人，共同
    基於傷害之犯意聯絡，分持機車大鎖、棍棒、圓鍬、磚塊等
    物於上址毆打辛○○、己○○、甲○○、丁○○、庚○○，
    致辛○○受有頭部外傷併頭皮撕裂傷、腦震盪、右側遠端尺
    骨骨折等傷害；己○○受有左食指不完全截肢併骨折、右中
    指骨折、頭皮撕裂傷等傷害；甲○○受有頭部外傷及多處頭
    皮撕裂傷（3 ×1 公分、3 ×1 公分、2 ×1 公分、4 ×1
    公分）傷害；丁○○受有頭部外傷併頭皮撕裂傷3 處（各為
    3 公分）、左前臂及左腳挫傷之傷害；庚○○則受有右踝扭
    傷、腹部鈍挫傷等傷害。
二、案經辛○○、己○○、甲○○、丁○○、庚○○訴由高雄縣
    政府警察局岡山分局報告高雄地方法院檢察署檢察官偵查後
    起訴，並經本院裁定逕以簡易判決處刑。
    理  由
一、關於證據能力之認定
    按被告以外之人於審判外之陳述，雖不符刑事訴訟法第159
    條之1 至第159 條之4 之規定，而經當事人於審判程序同意
    作為證據，法院審酌該言詞陳述或書面陳述作成時之情況，
    認為適當者，亦得為證據，刑事訴訟法第159 條之5 第1 項
    定有明文。查本判決所引用據以認定事實之傳聞證據，檢察
    官及被告二人雖知該等證據資料為傳聞證據，但於本院審理
    時均表示同意作為證據，本院審酌該等證據資料製作時之情
    況，尚查無違法不當及證明力明顯過低之瑕疵，認為以之作
    為證據應屬適當，揆諸前開法律規定與說明，爰依同法第15
    9 條之5 第1 項規定，認該等證據資料均有證據能力。
二、認定犯罪事實所憑之證據及理由
  (一)上開事實，業經被告丙○○、乙○○於警詢、偵查及本院審
    理中承坦不諱，核與證人即告訴人辛○○、己○○、甲○○
    、丁○○、庚○○、證人蘇瑩瑩、王怡潔分別於警詢及偵查
    中證述相符，且有告訴人辛○○、己○○、甲○○、丁○○
    、庚○○分別就醫之高雄榮民總醫院診斷證明書1 紙（偵一
    卷8 頁）、長庚紀念醫院高雄分院診斷證明書1 紙（偵一卷
    10頁）、財團法人義大醫院診斷證明書3 紙（偵一卷9 頁、
    偵二卷54、42頁）在卷可憑，足認被告自白與事實相符。
  (二)被告丙○○、乙○○與姓名、年籍不詳成年男子數人，於同
    一時、地，分持機車大鎖、棍棒、圓鍬、磚塊等物共同毆打
    告訴人辛○○等五人，致告訴人辛○○等五人分別受有上開
    傷害，顯見被告丙○○、乙○○與其他不詳成年男子數人間
    ，就傷害告訴人辛○○等五人之犯行，有犯意聯絡及行為分
    擔甚明。
  (三)綜上，本案事證明確，被告丙○○、乙○○前揭共同傷害告
    訴人辛○○等五人之犯行，均堪以認定，應分別依法論科。
三、論罪科刑
    核被告丙○○、乙○○所為，均係犯刑法第277 條第1 項之
    傷害罪。被告丙○○、乙○○就上開傷害犯行，與姓名、年
    籍不詳之成年男子數人間，均有犯意聯絡及行為分擔，皆為
    共同正犯。被告丙○○、乙○○以一個共同毆打行為，同時
    致告訴人辛○○、己○○、甲○○、丁○○、庚○○受傷，
    觸犯數個傷害罪名，均為想像競合犯，皆應依刑法第55條規
    定從一重處斷。
四、原審以被告丙○○、乙○○罪證明確，適用刑法第28條、第
    277 條第1 項、第55條、第41條第1 項前段，刑法施行法第
    1 條之1 第1 項之規定，審酌被告丙○○、乙○○均為成年
    男子，當知在現代法治社會中，對於任何糾紛之解決，應本
    諸理性、和平之手段與態度為之，其二人僅因懷疑辛○○、
    己○○、甲○○、丁○○、庚○○糾纏蘇瑩瑩，即夥同他人
    分持機車大鎖、棍棒、圓鍬、磚塊等器具，毆打辛○○、己○○、甲○○、丁○○、庚○○，致辛○○、己○○、甲○○、丁○○、庚○○分別受有如事實欄所載之傷害，未與辛○○、己○○、甲○○、丁○○、庚○○成立和解，行為實
    有不該，惟念及被告丙○○、乙○○均無任何犯罪之前科紀
    錄，有臺灣高等法院被告前案紀錄表在卷可佐，素行均尚可
    ，且學歷均為國中畢業，被告丙○○現從事粗工為業，而被
    告乙○○則無工作（偵卷5 、12頁），並斟酌被告二人僅因
    主觀上懷疑即率以暴力以對，動機並非正當，而被告二人係
    採取暴力手段犯罪，有礙社會安寧秩序，丁○○、庚○○所
    受傷勢，尚屬輕微，甲○○所受傷勢，尚非嚴重，辛○○、
    己○○所受傷勢較為嚴重，己○○更受有左食指不完全截肢
    併骨折之傷害，雖未使己○○之任何一肢完全喪失效用，而
    不構成重傷，惟己○○因被告二人之傷害行為，以致需承受
    手指截肢之痛苦，所生損害非輕，而被告二人亦因此次肢體
    衝突，而分別受有右手腕及左下肢擦挫傷、頭部外傷合併頭
    皮撕裂傷3.5 公分及多處擦挫傷等傷害，此有高新醫院與臺
    南醫院之診斷證明書各1 份在卷可參（偵卷11、18頁），以
    及被告二人之智識程度等一切情狀，各量處有期徒刑5 月，
    並均諭知如易科罰金，以新臺幣1000元折算1 日，後敘明被
    告丙○○、乙○○夥同他人傷害所用之機車大鎖、棍棒、圓
    鍬、磚塊等物品，並無證據顯示為被告或其他不詳姓名男子
    等共犯所有，且均未扣案，而該等物品之價值均不高，沒收
    該等物品，對於報應或嚇阻被告再犯之功能，遠不及於執行
    機關為執行沒收而耗費之成本，而認無宣告沒收之必要，經
    核原判決之認事用法均無違誤，量刑亦屬妥適。檢察官上訴
    意旨略以：原審量刑過輕，請求從重量刑等語。惟按關於刑
    之量定，係實體法上賦予法院得為自由裁量之事項，倘其未
    有逾越法律所規定之範圍，或濫用其權限，即不得任意指摘
    為違法（最高法院75年台上字第7033號判例意旨參照）；且
    在同一犯罪事實與情節，如別無其他加重或減輕之原因，下
    級審量定之刑，亦無過重或失輕之不當情形，則上級審法院
    對下級審法院之職權行使，原則上應予尊重（最高法院85年
    度台上字第2446號判決意旨參照）。本件原審量刑並無任何
    違法失當之處，業如前述，檢察官上訴指摘原審量刑過輕，
    請求撤銷改判，為無理由，應予駁回。
據上論斷，應依刑事訴訟法第455 條之1 第1 項、第3 項、第
368 條，判決如主文。
本案經檢察官戊○○到庭執行職務。
中    華    民    國    99    年    2     月    2     日
                  刑事第十五庭  審判長法  官  莊珮君
                                      法  官  王俊彥
                                      法  官  楊國煜
不得上訴。
以上正本證明與原本無異。
中    華    民    國    99    年    2     月    2     日
                                      書記官  王芷鈴
附錄本判決論罪科刑之法條：
刑法第277條
傷害人之身體或健康者，處3 年以下有期徒刑、拘役或1 千元以
下罰金。
犯前項之罪因而致人於死者，處無期徒刑或7 年以上有期徒刑；
致重傷者，處3 年以上10年以下有期徒刑。

司法院資訊處製作；財團法人民間司法改革基金會備份。
